【裁判字號】    98,易,524
【裁判日期】    990226
【裁判案由】    違反家庭暴力防治法等
【裁判全文】
臺灣宜蘭地方法院刑事判決               98年度易字第524號
公  訴  人  臺灣宜蘭地方法院檢察署檢察官
被      告  甲○○
上列被告因違反家庭暴力防治法等案件，經檢察官提起公訴（98
年度偵字第4026、4058、4330號），被告於審理期日就被訴事實
為有罪之陳述，經告以簡式審判之旨，並聽取當事人之意見後，
經本院裁定行簡式審判程序，判決如下：
    主  文
甲○○犯違反保護令罪，處拘役伍拾玖日，如易科罰金，以新台
幣壹仟元折算壹日。
    犯罪事實
一、甲○○與乙○○曾有同居關係，二人間具有家庭暴力防治法
    第3條第2款所定之家庭成員關係。甲○○因前曾對乙○○實
    施不法侵害行為，於民國98年1月19日經本院依家庭暴力防
    治法第14條第1項第1、2、4款之規定，以97年度家護字第30
    7號裁定核發有效期間為1年、內容為：甲○○不得對乙○○
    實施身體或精神上不法侵害之行為；不得對於乙○○為騷擾
    行為；應遠離乙○○住所（即宜蘭縣五結鄉○○○路41巷4
    弄2號6樓）、工作場所（即宜蘭縣宜蘭市○○路82號）至少
    150公尺之民事通常保護令。而上開保護令生效後，甲○○
    明知本院已依法核發前開民事通常保護令，為向乙○○取回
    前所簽發面額共計新台幣3千萬元之本票，仍基於違反該保
    護令之犯意，自98年8月間起至同年10月間止，接續以密集
    跟蹤及撥打電話之方式對乙○○為騷擾行為，並至乙○○前
    揭住處樓下及於電話中，對乙○○恫稱「我要槍殺妳」、「
    要用硫酸請妳」、「我會好心載妳兒子上學」等語，使乙○
    ○心生畏懼，致生危害於安全，而對乙○○為精神上之不法
    侵害以及騷擾行為，已違反上開臺灣宜蘭地方法院核發民事
    通常保護令之裁定內容。
二、案經乙○○訴由宜蘭縣政府警察局羅東分局報告台灣宜蘭地
    方法院檢察署檢察官偵查起訴。
    理  由
一、本件被告所犯係死刑、無期徒刑或最輕本刑為3年以上有期
    徒刑以外之罪，其於本院審理期日中就被訴事實為有罪之陳
    述，經本院告知簡式審判程序之旨，並聽取當事人意見後，
    由本院依刑事訴訟法第273條之1第1項規定裁定進行簡式審
    判程序，合先敘明。
二、上揭事實，業據被告於本院審理時坦言在卷，核與被害人乙
    ○○指述被告違反保護令之情節大致相符，並有本院97年度
    家護字307號民事通常保護令在卷可稽，堪認被告前述自白
    與事實相符，而可採信。是被告上開犯行明確，應依法論科
    。
三、核被告所為係犯家庭暴力防治法第61條第1、2、4款之違反
    保護令罪、刑法第305條恐嚇危害安全罪。又被告違反保護
    令罪之犯行，雖或同時違反禁止對被害人為精神上不法之侵
    害、騷擾行為之保護令及遠離被害人住居所之保護令，惟因
    其係基於同一實施家庭暴力之犯意而為，且所違反者為同一
    保護令上所禁止之數款行為，則被告所犯乃屬單純一罪，即
    僅論以一違反保護令罪。查被告係為索回前所簽發本票始對
    被害人為多次之騷擾等行為，則被告自98年8月起至同年10
    月間止所為多次撥打告訴人電話或至其住處樓下，並為恐嚇
    告訴人等之騷擾行為，在時、空上具密接性及連貫性，且其
    目的單一，難以個別區分，顯係基於一個違反民事暫時保護
    令、恐嚇之犯意接續所為，並侵害同一法益，其行為獨立性
    尚屬薄弱，合為包括之一行為予以評價，較為合理，為接續
    犯，應僅各論以一違反保護令罪、恐嚇危害安全罪。又被告
    所犯違反保護令罪與恐嚇危害安全罪，為想像競合犯，而應
    從一重違反保護令罪處斷。爰審酌被告與被害人乙○○前曾
    有同居關係，被告前曾因妨害自由案件，經乙○○提出告訴
    ，經本院於98年5月6日以98年度簡字第195號判處拘役50日
    ，緩刑2年確定，有台灣高等法院被告前案紀錄表可查，卻
    未警惕而多次違反保護令，造成被害人身心損害，惟犯後已
    坦承犯行，並承諾絕不再犯之犯後態度，且被害人已當庭表
    示不再追究，暨被告犯罪之動機、目的、手段、生活狀況、
    智識程度等一切情狀，量處如主文所示之刑，並諭知易科罰
    金之折算標準。至扣案之塑膠玩具槍1支，核與本案無關，
    自無從宣告沒收，附此敘明。
據上論斷，應依刑事訴訟法第273條之1第1項、第299條第1項前
段，家庭暴力防治法第61條第1項第1、2、4款、刑法第11條前段
、第305條、第55條、第41條第1項前段，判決如主文。
本案經檢察官劉憲英到庭執行職務
中    華    民    國    99    年     2    月    26    日
                  刑事第四庭法  官  陳雪玉
以上正本證明與原本無異。
如不服本判決應於收受送達後十日內向本院提出上訴書狀，並應
敘述具體理由；其未敘述上述理由者，應於上訴期間屆滿後二十
日內向本院補提理由書(均須按他造當事人之人數附繕本)「切勿
逕送上級法院」。
                            書記官  陳建宇
中    華    民    國    99    年    2     月    26    日
附錄本案論罪科刑法條：
家庭暴力防治法第61條第1項第1、2、4款
違反法院依第14條第1項、第16條第3項所為之下列裁定者，為本
法所稱違反保護令罪，處3年以下有期徒刑、拘役或科或併科新
臺幣10萬元以下罰金：
一、禁止實施家庭暴力。
二、禁止騷擾、接觸、跟蹤、通話、通信或其他非必要之聯絡行
    為。
三、遷出住居所。
四、遠離住居所、工作場所、學校或其他特定場所。
五、完成加害人處遇計畫。
中華民國刑法第305條
（恐嚇危害安全罪）
以加害生命、身體、自由、名譽、財產之事，恐嚇他人致生危害
於安全者，處2年以下有期徒刑、拘役或3百元以下罰金。

司法院資訊處製作；財團法人民間司法改革基金會備份。
